臺灣新竹地方法院民事裁定
111年度竹北簡字第121號
原      告  鄭揚名  

被      告  陳寶全  

上列當事人間損害賠償事件，本院裁定如下：
    主  文
原告之訴關於請求被告「賠償NBA球員卡、Jordan收藏鞋2雙、Jo
rdan背包1只，價值新臺幣參拾萬元部分」駁回。
訴訟費用由原告負擔。
    理  由
一、按因財產權提起民事訴訟，應依民事訴訟法第77條之13規定
    繳納裁判費，此為起訴必備之程式。又原告起訴不合程式或
    不備其他要件，依其情形可以補正者，審判長應定期間先命
    補正，逾期仍未補正，法院應以裁定駁回之，民事訴訟法第
    249 條第1 項第6 款定有明文，並依同法第436 條第2 項規
    定，於簡易訴訟程序亦適用之。次按因犯罪而受損害之人，
    於刑事訴訟程序固得附帶提起民事訴訟，對於被告請求回復
    其損害，但其請求回復之損害，以被訴犯罪事實所生之損害
    為限，否則縱令得依其他事由，提起民事訴訟，亦不得於刑
    事訴訟程序附帶為此請求。此項限制，於該附帶民事訴訟經
    刑事法院依刑事訴訟法第504條第1項規定以裁定移送同院民
    事庭後，亦有其適用。又刑事附帶民事訴訟，經刑事庭依刑
    事訴訟法第504 條第1 項規定裁定移送於同院民事庭後，民
    事庭如認其不符同法第487條第1項規定之要件時，應許原告
    得繳納裁判費，以補正起訴程式之欠缺。
二、經查，原告係就本院109年度金訴字第194號被告因違反洗錢
    防制法等案件提起刑事附帶民事訴訟，經本院刑事庭以110
    年度附民字第128號裁定移送前來。惟原告主張被告偷竊其N
    BA球員卡、Jordan收藏鞋2雙、Jordan背包1只等，價值新臺
    幣（下同）30萬元，與上開刑事判決認定被告之犯罪事實有
    別，無從於附帶民事訴訟求償。原告提起此部分刑事附帶民
    事訴訟並不合法，然依前揭說明，原告仍得以繳納裁判費之
    方式，補正前開起訴程式之欠缺。又原告主張被告應賠償此
    部分金額為30萬元，應徵第一審裁判費3,200元，前經本院
    於111年4月11日裁定命原告於收受裁定之日起5日內補繳，
    逾期未繳納，即駁回原告之訴。該項裁定已於111年4月29日
    合法送達，有送達證書附卷可憑（卷第13頁）。原告逾期迄
    今仍未補正，其此部分起訴不能認為合法，應予駁回。
三、依民事訴訟法第436條第2項、第249條第1項第6款、第95條
    、第78條，裁定如主文。
中　　華　　民　　國　　111 　年　　9 　　月　　5 　　日
                  竹北簡易庭    法　官　陳麗芬
以上正本係照原本作成。
如對本裁定抗告須於裁定送達後10日內向本院提出抗告狀，並繳
納抗告費新臺幣1,000元。
中　　華　　民　　國　　111 　年　　9 　　月　　5 　　日
                                書記官　曾煜智